臺灣臺中地方法院刑事判決　　　　　　　96年度訴字第2094號
公　訴　人　臺灣臺中地方法院檢察署檢察官
被　　　告　丙○○
　　　　　　　　　　國民
　　　　　　　　　　　樓
選任辯護人　林錦隆律師
被　　　告　乙○○
　　　　　　　　　　國民
　　　　　　　　　　（現另案於臺灣臺中看守所羈押中）
指定辯護人　張庭禎律師
上列被告因違反槍砲彈藥刀械管制條例案件，經檢察官提起公訴
（96年度偵字第8778號），本院判決如下：
    主    文
薛凱祥未經許可，寄藏可發射子彈具有殺傷力之改造手槍，處有
期徒刑年貳月，併科罰金新臺幣陸萬元，罰金如易服勞役，以
新臺幣壹仟元折算壹日。扣案如附表編號１、２所示之物，均沒
收。
乙○○未經許可，持有可發射子彈具有殺傷力之改造手槍，累犯
，處有期徒刑年拾月，併科罰金新臺幣拾萬元，罰金如易服勞
役，以新臺幣壹仟元折算壹日。扣案如附表編號１、２所示之物
，均沒收。
    事    實
一、乙○○前因傷害案件，經臺灣臺中地方法院於民國九十二年
    六月三十日判處有期徒刑三月確定，經發監執行，甫於九十
    二年十二月二十五日執行完畢。詎仍不知悔改，明知具殺傷
    力之改造手槍、子彈屬槍砲彈藥刀械管制條例列管之槍砲、
    子彈，未經主管機關許可不得持有，竟基於持有手槍、子彈
    之犯意，於九十六年一月間，在臺中市○○路上，收受姓名
    年籍均不詳之綽號「小胖」之成年男子所交付作為借款新臺
    幣（下同）二萬元之抵押之具殺傷力之仿FN廠1910型半自動
    手槍換裝土造金屬槍管改造而成之改造手槍（槍枝管制編號
    0000000000號，含彈匣一個）一支，及具殺傷力之由土造金
    屬彈殼加裝直徑約8.0mm（±0.5mm）金屬彈頭而成之土造子
    彈四顆，而予以持有。嗣乙○○於九十六年三月間，將前開
    手槍、子彈悉數寄藏於亦明知未經主管機關許可，不得持有
    屬槍砲彈藥刀械管制條例列管之槍砲、子彈之具殺傷力之改
    造手槍、子彈之丙○○位於臺中市○○區○○路一二一之二
    號四樓住處之房間內。嗣經警於九十六年三月三十一日晚上
    七時二十五分許，持臺灣臺中地方法院法官核發之搜索票查
    獲，並扣得上開槍、彈。
二、案經臺中市警察局第六分局報告臺灣臺中地方法院檢察署檢
    察官偵查起訴。
    理    由
壹、程序方面：按被告以外之人於偵查中向檢察官所為之陳述，
    除顯有不可信之情況者外，得為證據，刑事訴訟法第一百五
    十九條之一第二項定有明文。而偵查中對被告以外之人（包
    括證人、鑑定人、告訴人、被害人及共同被告等）所為之偵
    查筆錄，或被告以外之人向檢察官所提之書面陳述，性質上
    雖均屬傳聞證據，惟現階段刑事訴訟法規定檢察官代表國家
    偵查犯罪、實施公訴，依法其有訊問被告、證人及鑑定人之
    權，證人、鑑定人且須具結，而實務運作時，檢察官偵查中
    向被告以外之人所取得之陳述，原則上均能遵守法律規定，
    不致違法取供，其可信度極高。故被告以外之人前於偵查中
    已具結而為證述，除反對該項供述得具有證據能力之一方，
    已釋明「顯有不可信之情況」之理由外，不宜以該證人未能
    於審判中接受他造之反對詰問為由，即遽指該證人於偵查中
    之陳述不具證據能力。查本案被告丙○○、乙○○於臺灣臺
    中地方法院檢察署檢察官訊問時，各立於證人之身分為同案
    被告涉案部分向檢察官所為之證詞（陳述共犯持有、寄藏槍
    枝等情節），查無顯有不可信之情況，且與本案待證事實相
    關，爰依刑事訴訟法第一百五十九條之一第二項規定，認渠
    等於偵訊中就共犯部分所為之證言，應皆有證據能力，合先
    敘明。
貳、得心證之理由：
一、訊據被告丙○○坦承有前開如犯罪事實欄所述之寄藏槍枝、
    子彈之犯行，並供稱：接受寄藏時曾將槍枝、子彈拿出來看
    ，所以曉得那些是違法的槍、彈等語；然被告乙○○則於本
    院審理時矢口否認有何公訴人起訴所指之持有槍、彈之犯行
    ，辯稱：「我沒有看過這些槍彈，不是我的，是丙○○叫我
    一個人擔起來，因為我覺得不划算，所以我現在不願意承擔
    。」、「我什麼都不知道，我們在拘留室時是他（指被告丙
    ○○）叫我擔罪的，小胖這個人也是丙○○教我這樣說的」
    、「我有聽丙○○講過他（小胖）的真實姓名，但是現在我
    也忘記真實姓名為何，也不知道是否確實有這個人，因為當
    時丙○○有拿一張當票給我看，說只要我供出票上那個人名
    就是槍的上游，扛下來也會被減刑，並且也告訴我幾支電話
    。」云云。經查：
  (一)扣案如附表編號１至４所示之改造槍枝、土造子彈等物品，
    經送內政部警政署刑事警察局鑑定結果認：「一、送鑑8釐
    米改造手槍壹支（槍枝管制標號000000000），以性能檢驗
    法檢測，認係改造手槍，由仿FN廠1910型半自動手槍製造之
    槍枝，換發土造金屬槍管而成；經裝填具底火之適用彈殼測
    試，可擊發，應可供擊發適用子彈使用，研判具殺傷力。詳
    如照片一至四。二、送鑑子彈肆顆，鑑定情形如下：(一)顆
    ，以性能檢驗法檢驗，認均係土造子彈，具直徑8.0mm（±
    0.5mm）金屬彈頭；採樣壹顆以試射法試射，可擊發，認具
    殺傷力。(二)壹顆，以性能檢驗法檢測，認係土造子彈，具直
    徑8.0mm金屬彈頭，以試射法試射，可擊發，認具殺傷力。
    詳如照片七至八。」，故確實係具有殺傷力之屬槍砲彈藥刀
    械管制條例列管之槍砲、子彈等節，有該局九十六年五月十
    日刑鑑字第0960053998號槍彈鑑定書在卷可稽，堪以認定。
  (二)而被告丙○○於九十六年三月一日前後，接受被告乙○○寄
    藏扣案槍枝、子彈等節，亦據被告丙○○於歷次警詢、偵查
    及本院審理時坦承在卷，觀諸其先後之陳述內容，無論就槍
    枝係被告乙○○何時、何地交付以及被告乙○○自述如何取
    得槍枝之過程及對象等細節，均相當一致，其信憑性已相當
    之高。且被告丙○○此部分之自白亦核與同案被告乙○○於
    臺灣臺中地方法院檢察署九十六年四月一日偵訊中具結證稱
    ：「（問：扣案槍枝一支及改造子彈是誰的？）都是小胖的
    ，我已經於二、三個月拿過來的，在臺中市○○路以二萬元
    賣給我的。但小胖說他以後有錢會再拿回去，他請求我先周
    轉一下，我將槍放在丙○○家，丙○○知道那是槍枝，我有
    說小胖要先向我周轉，我先抵押在我這裡，該槍枝沒有試射
    過，槍枝等物在丙○○家的房間查獲的。帳冊在我的包包查
    獲的。」等語大致相符，復有扣案於被告丙○○家中搜出之
    槍枝、子彈可資佐憑，堪信為真實。
  (三)又被告乙○○係因綽號「小胖」之人向其周轉二萬元並交付
    扣案槍、彈作為抵押，因而自該「小胖」之人處取得扣案槍
    、彈並進而持有，嗣將之藏放於同案被告丙○○前開住處等
    節，業據其於臺灣臺中地方法院檢察署九十六年四月一日偵
    訊中供稱：「（問：扣案槍枝一支及改造子彈是誰的？）都
    是小胖的，我已經於二、三個月拿過來的，在臺中市○○路
    以二萬元賣給我的。但小胖說他以後有錢會再拿回去，他請
    求我先周轉一下，我將槍放在丙○○家，丙○○知道那是槍
    枝，我有說小胖要先向我周轉，我先抵押在我這裡，該槍枝
    沒有試射過，槍枝等物在丙○○家的房間查獲的。帳冊在我
    的包包查獲的。」等語明確，核與同案被告丙○○於臺灣臺
    中地方法院檢察署九十六年四月一日偵訊中具結證述稱：「
    槍枝部分是小胖拿給我的，‧‧‧。小胖的人說，他缺錢，
    要用二萬元向乙○○周轉，但槍先寄放在我家。」等語以及
    於九十六年七月十日在本院審理時供稱：「（審判長問：你
    在檢察官偵查時，有說槍是小胖拿給你的，是否曾在偵訊中
    說槍是小胖拿給你的，小胖說他缺錢，要跟乙○○周轉，所
    以把槍放在你那邊？）我那時的意思是說小胖把槍彈交給乙
    ○○，乙○○再交給我，所以乙○○交槍給我時，小胖不在
    場，我是聽乙○○說因為小胖缺錢要向乙○○周轉二萬元，
    然後就說把槍放在我家比較安全，所以拿來放在我這邊。」
    、「（審判長問：那是何時之事？）就是九十六年三月一日
    前後。」、「（審判長問：乙○○在何處交槍、彈給你？）
    在我家巷口出去那邊的四平路附近，所以我在偵訊中才說是
    他拿來我家給我的。」等語大致相符，況扣案之槍枝、子彈
    亦確實係於同案被告丙○○家中所扣獲，且被告丙○○相較
    於被告乙○○曾有傷害、違反動產擔保交易法之前科，之前
    並無其他犯罪前科，有臺灣高等法院被告前案紀錄表在卷可
    稽，益徵被告乙○○前開自白（尤其是關於藏放槍枝在被告
    丙○○家中比較安全之部分）與事實相符而堪為採信。
  (四)雖被告乙○○以前詞置辯，惟查：果被告丙○○係要求被告
    乙○○為其承擔本罪，自無需於歷次警詢、偵查及本院審理
    中坦認其接受被告乙○○寄藏槍枝之犯行而自入於將遭科重
    罪之境；況由被告丙○○並無任何前科之情形以觀，如何能
    有經驗告知被告乙○○「一旦坦認持有槍枝並供出上游即可
    以被減刑」（姑不論此一說法在法律上並不能成立）之可能
    ？由此足徵被告乙○○於本院審理時所辯，僅係事後意圖卸
    責之詞而不足為採。又被告乙○○復辯稱，該綽號「小胖」
    之人係被告丙○○授意其為如此之陳述，惟依據被告乙○○
    所稱，係被告丙○○於拘留室候訊時，以出示身上之當票一
    張，以其上所記載之人名作為授意之依據，然而被告丙○○
    係於遭查獲家中藏有槍枝、子彈當天即遭移送接受警詢及偵
    訊，且當天被告丙○○身上並未遭搜出任何與「當票」相關
    之物品，亦有搜索扣押筆錄在卷可稽，則被告丙○○實無在
    候訊時取出當票，並要求被告乙○○照其上之人名而編詞應
    訊之可能，更何況依據被告乙○○於九十六年四月一日偵訊
    時所供述之內容（如前所述）亦並未有何涉及實際「人名」
    之處，僅一再供述槍枝係從綽號「小胖」之人之處取得等語
    ，由此更見被告乙○○此處辯解之不可採信。
  (五)至公訴人起訴雖依據被告乙○○於臺灣臺中地方法院檢察署
    九十六年五月十七日供述：「（問：該手槍及子彈是誰的？
    ）是小胖在我被查獲前的二、三個月前以二萬元代價賣給我
    ，是我跟丙○○去臺中市○○路買槍的，但是小胖說丙○○
    那邊比較安全，就要我們放在丙○○那邊。」等語，而認定
    扣案槍、彈係被告丙○○與被告乙○○共同向綽號「小胖」
    之人購得後共同持有，惟此部分非但與被告乙○○之前於九
    十六年四月一日偵訊中之供述有所出入外，亦據被告丙○○
    於本院審理時否認在卷，考被告乙○○於九十六年五月十七
    日偵訊中供述：「（問：丙○○為何說是你拿到他家交給他
    的？）因為當時我買槍時是丙○○開車帶我去拿的，小胖也
    開車在前面，以煞車方式暗示槍彈放在漢口路的垃圾桶，我
    就叫一個朋友去拿，我朋友拿到以後就交給我‧‧‧‧‧‧
    ，我再拿去丙○○家裡，之後就放在丙○○最頂樓房間內藏
    著‧‧‧」等語，其真意當係其前往買槍時，係搭乘被告丙
    ○○所駕駛之車輛，且依其所述，當時係由該「小胖」之人
    以暗示之方式提供槍、彈藏放之地點，再由友人前往拿取，
    之後再自該友人處取得而持往被告丙○○家中藏放，亦與被
    告丙○○所稱：槍、彈係被告乙○○拿到家裡來寄藏的等語
    並無何齟齬不符之處，堪認被告丙○○之供述係屬真實而堪
    為採認。另被告丙○○雖供稱：被告乙○○說槍、彈是綽號
    「小胖」之人欠被告乙○○二萬元，所以才「賣」給被告乙
    ○○的等語，惟依據被告乙○○於偵訊中所稱，均係指該「
    小胖」之人欠錢而要周轉，才把槍、彈拿給被告乙○○，將
    來有錢再拿回去，是考究彼等之真意，當係將槍、彈作為借
    錢周轉之抵押物品無疑，爰以此作為本案被告二人犯罪之基
    礎事實，在此一併敘明。
  (六)至被告乙○○之律師固請求傳訊綽號小胖之人（提供真實姓
    名年籍資料為：王致皓、身分證字號Ｚ000000000、住臺中市
    ○區○○里○○街393巷9樓之2），並請求函查0000000000
    、0000000000、0000000000之行動電話號碼是否為該綽號「
    小胖」之王致皓所有，以及函查0000000000、0000000000、
    0000000000、0000000000之行動電話號碼是否為被告乙○○
    所有，並請求函查前開行動電話號碼於九十六年一月至三月
    間有無任何通聯紀錄。然經本院於審理時當庭詢問被告乙○
    ○有關「小胖」之真實姓名、年籍資料時，被告乙○○乃稱
    ：曾聽過丙○○提過他（小胖）的真實姓名，但是現在也忘
    記他的真實姓名為何，也不知道是否確實有這個人，是丙○
    ○告訴我幾支電話的等語；而被告丙○○於本院審理中亦稱
    ：只見過該「小胖」一面，不知道他的真實姓名及年籍資料
    等語。是由被告二人之供述，已無從得知該綽號「小胖」之
    人之相關資料，遑論用以認定該由被告乙○○之選任辯護人
    所提出之「王致皓」是否果係該綽號「小胖」之人，本院因
    認被告乙○○及其選任辯護人就此部分並未釋明該「王致皓
    」與綽號「小胖」之人之同一性以及與本案之關聯性，故並
    無傳訊該「王致皓」之人為證人接受訊問之必要。再者，縱
    前開被告乙○○之選任辯護人所提出之電話確為被告乙○○
    及該「王致皓」之人所有之電話，惟該「王致皓」之人與本
    案之關聯性有所欠缺一節，業如前述，則該等通聯紀錄實無
    從用以支持被告乙○○前開答辯，況被告乙○○所涉之持有
    槍枝、子彈之犯行乃重罪，亦無法排除其與綽號「小胖」之
    人間係以他人名義申請之行動電話（甚或係易付卡）聯絡有
    關扣案槍、彈之持用、藏放或交還事宜，以掩人耳目，故本
    院亦認此部分調查證據之聲請應予駁回，在此一併敘明。
  (七)綜上所述，被告乙○○及丙○○前開犯行，已屬事證明確，
    堪為認定，應依法論科。
二、核被告丙○○所為，係違反槍砲彈藥刀械管制條例第八條第
    四項未經許可，寄藏可發射子彈具有殺傷力之改造手槍罪及
    同條例第十二條第四項之未經許可，寄藏子彈罪。其寄藏改
    造手槍、子彈，乃受人委託代為保管，其保管之本身，亦屬
    持有，此之持有係受寄之當然結果，不另論罪；而被告乙○
    ○所為，係違反槍砲彈藥刀械管制條例第八條第四項未經許
    可，持有可發射子彈具有殺傷力之改造手槍罪及同條例第十
    二條第四項之未經許可，持有子彈罪。而被告丙○○、乙○
    ○分別以一寄藏、持有之行為，同時觸犯上開二罪名，均各
    為想像競合犯，應依刑法第五十五條前段規定，從一重之未
    經許可，寄藏手槍罪（被告丙○○部分）、持有手槍罪（被
    告乙○○部分）處斷。至公訴意旨雖以被告二人係共同向「
    小胖」之人購買扣案槍枝、子彈而共犯持有改造槍枝、子彈
    罪，惟此部分之犯罪事實業經本院更正如前所述，且亦屬同
    一基礎犯罪事實，爰就被告丙○○部分予以更正起訴法條為
    同條項之寄藏型態之犯罪，附此敘明。另被告乙○○前曾因
    傷害案件，經法院於九十二年六月三十日判處有期徒刑三月
    確定，經發監執行，甫於九十二年十二月二十五日執行完畢
    ，有臺灣高等法院被告前案紀錄表在卷可稽，其於五年內復
    再犯本件之罪，為累犯，應依刑法第四十七條第一項之規定
    加重其刑。爰審酌被告丙○○、乙○○無視法律之禁止，於
    此社會治安日益惡化之際，猶持有上開具殺傷力之改造手槍
    及子彈，對社會治安所生潛在危害甚鉅，惟併斟酌其等寄藏
    、持有上開槍、彈之時間尚非甚長，期間復未曾持以觸犯其
    他罪行，尚未造成實害，及被告丙○○犯罪後於警偵審中均
    能坦承犯行，深具悔意、態度良好，而被告乙○○初雖能坦
    認犯行，然事後為求脫罪竟飾詞狡辯，顯見犯後並無悔意且
    態度不佳等一切情狀，分別量處如主文所示之刑，並各就罰
    金部分諭知易服勞役之折算標準。
三、扣案如附表編號１所示之具有殺傷力之八釐米改造手槍一支
    （含彈匣一個，槍枝管制編號：0000000000號）
    以及如附表編號２所示之具有殺傷力之土造子彈二顆，均係
    違禁物，應依刑法第三十八條第一項第一款宣告沒收。另扣
    案如附表編號３、４所示之子彈，均業經於鑑定時試射完畢
    ，故失其違禁物之性質，爰不另為沒收之諭知。
據上論斷，應依刑事訴訟法第二百九十九條第一項前段，槍砲彈
藥刀械管制條例第八條第四項、第十二條第四項，刑法第十一條
前段、第五十五條、第四十七條第一項、第四十二條第三項前段
、刑法第三十八條第一項第一款，判決如主文。
本案經檢察官甲○○到庭執行職務。
中　　華　　民　　國　　96　　年　　7　　 月　　19　　日
                  刑事第四庭    審判長法  官  林宜民
                                      法  官  許惠瑜
                                      法  官  林學晴
上正本證明與原本無異。
如不服本判決，應於送達後十日內向本院提出上訴狀（須附繕本
），上訴於臺灣高等法院臺中分院。
                                      書記官  賴淵瀛
中　　華　　民　　國　　96　　年　　7　　 月　  19　　日
附表：
┌──┬───────┬────────┬──────┐
│編號│扣案物品名稱  │鑑定結果        │備        註│
├──┼───────┼────────┼──────┤
│ １ │八釐米改造手槍│仿FN廠1910型半自│違禁物，依刑│
│    │壹支（含彈匣壹│動手槍製造之槍枝│法第三十八條│
│    │個）          │，換裝土造金屬槍│第一項第一款│
│    │              │管而成。        │之規定宣告沒│
│    │（槍枝管制編號│                │收          │
│    │0000000000）  │具殺傷力        │            │
├──┼───────┼────────┼──────┤
│ ２ │土造子彈（直徑│土造子彈        │違禁物，依刑│
│    │8.0±0.5mm）  │                │法第三十八條│
│    │貳顆          │具殺傷力        │第一項第一款│
│    │              │                │之規定宣告沒│
│    │              │                │收          │
├──┼───────┼────────┼──────┤
│ ３ │土造子彈（直徑│土造子彈        │已試射完畢，│
│    │8.0±0.5mm）  │                │喪失違禁物之│
│    │壹顆          │具殺傷力        │性質        │
├──┼───────┼────────┼──────┤
│ ４ │土造子彈（直  │土造子彈        │已試射完畢，│
│    │徑8.0mm）     │                │喪失違禁物之│
│    │壹顆          │具殺傷力        │性質        │
└──┴───────┴────────┴──────┘
【附錄本案論罪科刑法條】
槍砲彈藥刀械管制條例第八條第四項：
未經許可，製造、販賣或運輸鋼筆槍、瓦斯槍、麻醉槍、獵槍、
空氣槍或第四條第一項第一款所定其他可發射金屬或子彈具有殺
傷力之各式槍砲者，處無期徒刑或五年以上有期徒刑，併科新臺
幣一千萬元以下罰金。
未經許可，轉讓、出租或出借前項所列槍枝者，處五年以上有期
徒刑，併科新臺幣一千萬元以下罰金。
意圖供自己或他人犯罪之用，而犯前二項之罪者，處無期徒刑或
七年以上有期徒刑，併科新臺幣一千萬元以下罰金。
未經許可，持有、寄藏或意圖販賣而陳列第一項所列槍枝者，處
三年以上十年以下有期徒刑，併科新臺幣七百萬元以下罰金。
第一項至第三項之未遂犯罰之。
槍砲彈藥刀械管制條例第十二條第四項：
未經許可，製造、販賣或運輸子彈者，處一年以上七年以下有期
徒刑，併科新台幣五百萬元以下罰金。
未經許可，轉讓、出租或出借子彈者，處六月以上五年以下有期
徒刑，併科新台幣三百萬元以下罰金。
意圖供自己或他人犯罪之用，而犯前二項之罪者，處三年以上十
年以下有期徒刑，併科新台幣七百萬元以下罰金。
未經許可，持有、寄藏或意圖販賣而陳列子彈者，處五年以下有
期徒刑，併科新台幣三百萬元以下罰金。
第一項至第三項之未遂犯罰之。
